# 陈版：计提质量准备金时，是否应考虑可从供应商收回部分?

提问人：__yEs 、先生 时间：2014-05-14 08:57:07
企业会计准则第 13 号—— 或有事项 或有事项 财会 [2006]3号 第七条所述”企业清偿预计负债所需支出全部或部分预期由第三方补偿的，补偿金额只有在基本确定能够收到时才能作为资产单独确认。确认的补偿金额不应当超过预计负债的账面价值。“ 《企业会计准则第 13 号——或有事项》应用指南财会[2006]18号 对发生的可能性做了具体的界定： 结果的可能性对应的概率区间 基本确定 大于95%但小于100% 很可能 大于50%但小于或等于95% 可能 大于5%但小于或等于50% 极小可能 大于 0 但小于或等于5%个人觉得中国准则在面对楼主的这个问题应该不能算含糊吧？ 个人理解是可能从供应商处获得的补偿不应确认为一项资产，或有事项确认为一项资产要求从第三方获得的补偿基本确定。如果在销售时就基本确定哪几个供应商供的零配件有问题，试想整车厂一般情况下也不会出售这些车辆，故而就不会出现后面的问题。

回答人：chenyiwei
基本赞同此观点。

提问人：__yEs 、先生 时间：2014-05-15 17:10:06
个人理解： 这个情况下将或有事项确认为一项资产，应从谨慎性原则考虑需要遵循一个前提，就是基本确定能够从供应商出获得补偿。如果在销售后发现有问题，而且能够确定有问题车辆是从哪个供应商处获得的某批次配件不良所致，而问题车辆仅仅因为该配件不良造成，并且与供应商的采购合同中约定了相关追责的条款或者发现问题得到客户有法律依据的书面承诺补偿及供应商财务状况、信誉等情况都较好，那么个人认为基本可以确定从供应商处获得补偿，故而可以确认为一项资产。 如果销售后发现有问题的车辆除了供应商配件不良外，还有其他原因，目前没有足够的证据预期问题车辆不是多方原因共同驱动的或者其他原因致使配件缺陷更加暴露，后期真正出现问题了可能还需要各种协商认证等程序，那么最后的处理结果存在未知数，如果在不能确定供应商会不会拿着其他原因说事的情况，就可以说明从供应商处获得的补偿不能基本确定，故而从谨慎性原则考虑不确定为一项资产。 个人也考虑过可能会说供应商的零件确实有问题就得赔偿，可是赔偿金额呢？在协调结果未出来很难估计，基于这个情况考虑从谨慎性原则出发还是不确认一项资产。

回答人：chenyiwei
基本赞同，另外补充一点：即使满足确认资产的条件，由于尚不明确具体的债务人和金额，不构成向特定债务人无条件收取特定或可确定金额款项的合同权利，因此还不能确认应收款项，建议作为其他流动或非流动资产列报。